【裁判字號】    97,簡上,168
【裁判日期】    970429
【裁判案由】    詐欺
【裁判全文】
臺灣高雄地方法院刑事判決             97年度簡上字第168號
上  訴  人
即  被  告  甲○○
上列上訴人因詐欺案件，不服本院高雄簡易庭96年度簡字第5983
號第一審判決（臺灣高雄地方法院檢察署檢察官聲請簡易判決處
刑案號：96年度偵字第24221 號），提起上訴，本院管轄之第二
審合議庭判決如下：
    主  文
上訴駁回。
    事實及理由
一、按被告以外之人於審判外之陳述，雖不符前4 條之規定，而
    經當事人於審判程序同意作為證據，法院審酌該言詞陳述或
    書面陳述作成時之情況，認為適當者，亦得為證據，刑事訴
    訟法第159 條之5 定有明文；故當事人如放棄對原供述人之
    反對詰問權，於審判程序表示同意該等傳聞證據可作為證據
    ，除法院認該傳聞證據欠缺適當性外，自可承認其證據能力
    。經查，關於本案屬於審判外陳述之傳聞證據，公訴人、上
    訴人即被告甲○○於審判程序均同意作為證據，且經本院審
    酌該證據作成情況均無不適當之情形，是依上開規定，認得
    作為本案證據。
二、經本院審理結果，認原審判決之認事、用法及量刑均無不當
    ，應予維持，並均引用附件第一審刑事簡易判決書（含聲請
    簡易判決處刑書）事實、證據及理由之記載。
三、上訴人即被告不服原審判決，具狀提起上訴，辯稱：上訴人
    並無幫助詐欺取財之意圖，係存摺、密碼及提款卡遺失而為
    不法之人取得作為犯罪工具云云。惟按，金融帳戶為個人之
    理財工具，且一般人至金融機構申請開立帳戶，其目的不外
    於利用該等帳戶作存、提款、轉帳等財產之金錢支配處分，
    故對於金融機構發給之存摺、金融卡、密碼等資料，無不妥
    為保存，以防遺失或被盜用，損及個人財產權益，並遭濫用
    為財產犯罪之工具，且不法份子，經常利用他人存款帳戶、
    印章、提款卡以遂行犯行，類此案件在社會上層出不窮，亦
    屢經報章雜誌及其他新聞媒體再三披露，避免此等專屬性甚
    高之物品被不明人士利用為與財產有關之犯罪工具，亦為一
    般生活認知所應有之認識，據上訴人在偵查中自承：於其所
    稱遺失高雄前金郵局之局號：04110-6 號、帳號：000000-0
    號帳戶（下稱上開帳戶）存摺、提款卡、密碼之時，只有該
    帳戶可供使用，而當時無業，前開帳戶係供網拍買家匯款及
    其友人、兄長匯款予伊使用等情，則該帳戶對於上訴人之重
    要性不言可喻，豈可能上開帳戶之存摺、提款卡、密碼等遺
    失歷經月餘，未嘗前去報警、掛失止付以便申請補發而得以
    重新使用該帳戶之理？上訴人在本院雖又改稱：96年4 月底
    時候遺失皮包，一發現上開帳戶資料遺失即申請重辦，存摺
    、提款卡、密碼是一起放在皮包，當時整個皮包不見了，不
    知道裡面有存摺、印鑑、證件、金融卡這些東西，是過了差
    不多1 個月發現這件事情云云。惟所辯各節不僅與常理相違
    ，亦與上訴人於偵查中所陳：伊平常出門都會把存摺、密碼
    、提款卡、印章放在一起，一直都是這樣，已經習慣了等語
    相悖，顯係事後卸責之詞。是上訴人所辯顯不足採，其幫助
    詐欺取財犯行應堪認定。其上訴意旨仍執陳詞，空言否認犯
    行，指摘原判決處刑失當，難認為有理由，應予駁回。
據上論斷，應依依刑事訴訟法第373 條、第455 條之1 第1 項、
第3 項、第368 條，判決如主文。
本案經檢察官王邦安到庭執行職務。
中    華    民    國    97    年    4     月    29    日
                刑事第六庭   審判長 法  官  曾逸誠
                                    法  官  王  琁
                                    法  官  陳思睿
以上正本證明與原本無異。
不得上訴。
中    華    民    國    97    年    4     月    29    日
                                    書記官  何慧娟


司法院資訊處製作；財團法人民間司法改革基金會備份。
